【裁判字號】    98,抗,1226
【裁判日期】    981127
【裁判案由】    不服延長羈押
【裁判全文】
臺灣高等法院刑事裁定                  98年度抗字第1226號
抗  告  人
即  被  告    甲○○
選任辯護人    廖修三律師
              張懷藝律師
上列抗告人因強盜案件，不服臺灣士林地方法院中華民國98年11
月5日延長羈押之第一審裁定（98年度訴字第276號），提起抗告
，本院裁定如下：
    主  文
抗告駁回。
    理  由
一、原裁定意旨略以：被告甲○○前經原審訊問後，認係犯刑法
    第330條第1項之結夥3人加重強盜罪，犯罪嫌疑重大，有證
    人之指訴、監視錄影器照片、錄影光碟等相關扣案證物可佐
    ，因其所涉上開犯行乃係最輕本刑為5年以上有期徒刑之罪
    ，具刑事訴訟法第101條第1項第3款情形，非予羈押，顯難
    進行審判或執行，而有羈押之必要，自民國（下同）98年7
    月31日起執行羈押，茲原審以前項原因依然存在，認有繼續
    羈押之必要，應自98年10月31日起，延長羈押2月。
二、抗告意旨略以：被告並無反覆實施同一犯罪及勾串共犯之虞
    ，本件並無羈押之原因與必要，且原審延長羈押之裁定亦經
    本院裁定撤銷發回，應即撤銷羈押，將被告釋放云云。
三、按被告經法官訊問後，認為犯罪嫌疑重大，而有下列情形之
    一者，非予羈押，顯難進行追訴、審判或執行者，得羈押之
    ：(一)逃亡或有事實足認為有逃亡之虞者。(二)有事實足認為有
    湮滅、偽造、變造證據或勾串共犯或證人之虞者。(三)所犯為
    死刑、無期徒刑或最輕本刑為5年以上有期徒刑之罪者，刑
    事訴訟法第101條第1項定有明文。次按刑事被告經訊問後，
    有無羈押之必要，應按照訴訟進行程度，及其他一切情事，
    由法院斟酌認定之，此有最高法院29年度抗字第57號判例可
    資遵循。又羈押被告之目的，在於確保訴訟程序之進行、確
    保證據之存在及真實、及確保刑罰之執行，而被告有無羈押
    之必要，法院自得就具體個案情節予以斟酌決定，如就客觀
    情事觀察，法院許可羈押之裁定在目的與手段間之衡量並無
    明顯違反比例原則情形，即無違法或不當可言。
四、經查：原審於98年7月31日於訊問被告後，認被告犯罪嫌疑
    重大，且所犯為刑法第330條第1項結夥三人以上強盜罪，為
    5 年以上有期徒刑之重罪，符合刑事訴訟法第101條第1項第
    3 款之情形，而裁定予以羈押2月，嗣於羈押期滿前之同年
    10月13日再次開庭訊問被告後，認羈押之原因尚未消滅，仍
    有羈押之必要，而於當日裁定延長羈押被告2月，雖原審延
    長羈押之裁定嗣經本院以98年度抗字第1136號撤銷發回更裁
    ，然原審再為延長羈押之裁定仍自98年10月31日起延長羈押
    期間，經核尚無違法之處。再被告因強盜案件經原審訊問後
    ，自承曾於起訴書上所載時地向告訴人強索金錢，復有告訴
    人之指訴、監視錄影器照片、錄影光碟等相關扣案證物可佐
    ，足認被告犯罪嫌疑重大，又被告所犯為最輕5年以上有期
    徒刑之加重強盜罪嫌，且被告前於93年間方因強盜案件經臺
    灣板橋地方法院檢察署檢察官偵查起訴，竟於98年7月1日、
    同年7月2日接連為本件強盜犯行，足見被告有反覆實施同一
    犯罪之虞，又被告與同案被告巫思緯間，渠等間存有一定程
    度之利害衝突，難謂無互相勾串使渠等供述一致之高度可能
    性，且原審迄今仍有證人及共同被告間尚未經交互詰問，亦
    足認被告有勾串共犯之虞，被告既仍在原審審理期間，案未
    確定，且所犯復為最輕本刑為5年以上有期徒刑之重罪，仍
    有羈押之原因及必要，非予羈押，顯難進行追訴審判，原審
    乃依刑事訴訟法第108條第1項、第2項規定，裁定延長羈押
    被告，核屬有據。揆諸前揭之說明，原審所為裁定在目的與
    手段間之衡量，尚無違比例原則，裁定延長羈押於法並無不
    合，抗告意旨仍執前詞指摘原裁定不當，並無理由，應予駁
    回。
據上論斷，應依刑事訴訟法第412條，裁定如主文。
中    華    民    國    98    年    11    月    27    日
                  刑事第五庭    審判長法  官  高明哲
                                      法  官  林洲富
                                      法  官  高玉舜
以上正本證明與原本無異。
不得再抗告。
                                      書記官  許雅淩
中    華    民    國    98    年    11    月    27    日


司法院資訊處製作；財團法人民間司法改革基金會備份。
